臺灣板橋地方法院刑事判決　　　　　　　　　　　　　九十年度交易字第五二四號
　　公　訴　人　臺灣板橋地方法院檢察署檢察官
　　被　　　告　甲○○
　　　　　　　　乙○○
右列被告因公共危險等案件，經檢察官提起公訴（九十年度偵字第一三七一一號），
本院判決如左：
    主  文
甲○○無罪。
乙○○被訴過失傷害部分，公訴不受理。
    理  由
壹、被告甲○○被訴公共危險無罪部分：
一、公訴意旨略以：本件被告甲○○明知汽車駕駛人服用酒類後，其吐氣所含酒精成
    份超過每公升零點二五毫克以上，本即不得駕車，竟於民國九十年五月一日下午
    一時許，在臺北縣三重市某處與友人飲用威士比多杯，已達不能安全駕駛動力交
    通工具之狀態，仍於同日下午四時許，騎乘車牌號碼ＭＧＳ—六三○號重型機車
    ，由臺北縣三重市往臺北縣蘆洲方向行駛，行經臺北縣三重市○○○○○路與疏
    洪十六路口處前時，因酒醉後致注意能力減低無法安全駕駛，於行經閃光紅燈路
    口，未注意支線道車應讓幹道先行之規定，仍快速通過上開路口，適有乙○○駕
    駛車牌號碼三Ａ—○四一一號自小客車亦疏未注意車前狀況駛來，甲○○因酒醉
    駕駛發現後煞車不及，所騎乘之機車與乙○○之自小客車車頭發生擦撞，致甲○
    ○人車倒地受有左肩胛骨折、左側肋骨骨折及多處挫傷等傷害，嗣經隨後員警到
    場處理時，甲○○酒精濃度測試呼氣已達每公升○‧三六毫克，因認被告甲○○
    涉有刑法第一百八十五條之四服用酒類不能安全駕駛動力交通工具而駕駛罪嫌、
    被告乙○○涉有刑法第二百八十四條第一項前段之過失傷害罪嫌等語。
二、按犯罪事實應依證據認定之，無證據不得推定其犯罪事實，刑事訴訟法第一百五
    十四條定有明文。又認定不利於被告之事實，須依積極證據，苟積極證據不足為
    不利於被告事實之認定時，即應為有利於被告之認定，更不必有何有利之證據，
    最高法院三十年上字第八一六號著有判例可資參照。
三、經核公訴人認定被告甲○○右揭犯罪，無非係以右揭事實，有警員作成之酒精濃
    度呼氣測定值報告一紙，且被告實際上亦發生右開車禍，有臺北縣警察局道路交
    通事故調查報告表、行政院衛生署臺北醫院診斷證明書及現場相片五幀可資佐證
    ，為其主要論據。訊據被告甲○○固不否認有於酒後駕車之行為，對警員所作成
    之酒精濃度呼氣測定值報告亦無異議，然堅詞否認有何公共危險犯行，辯稱：伊
    雖飲酒駕車，但意識很清楚且車禍發生前，尚能騎車先行前往新莊處理事情，事
    畢並為友人江英二引導往蘆洲之路徑，沿途精神抖擻，遵守交通號誌並無服用酒
    類不能安全駕駛動力交通工具而駕駛之情形，而就本件車禍事故係伊已騎車通過
    疏洪一路「中間區隔島」近駛離此交岔路口時，始遭乙○○自右側、後半部撞上
    ，並非伊失去精神控制力而主動撞及乙○○所駕車輛等情觀之，足見伊並無不能
    安全駕駛之情形等語。經查：
  (一)本件車禍現場證人江英二證稱：車禍事故當天確係由甲○○騎車在伊車前帶路欲
    同往甲○○住處等語（見本院九十年十一月二十六日訊問筆錄），證人即到車禍
    現場處理之警員蔡政弘到庭證稱：伊到車禍現場時甲○○已被送到醫院，後來伊
    到醫院，被告甲○○當時還算清醒，酒精測試值達每公升○．三六毫克，有聞到
    酒味，但不會很濃，問被告甲○○什麼話他都還可以清楚的回答，並沒有酒醉的
    樣子，車禍後半小時伊就到醫院，並沒有相隔多久，因為被告甲○○當時受傷躺
    在醫院沒有辦法做生理平衡測驗，以伊當時感覺如果作生理平衡測驗還算正常，
    應該可以通過，因為當時被告甲○○也有跟乙○○談話，言談之間神智滿清楚等
    語（見本院九十一年二月十九日審判筆錄），是依證人江英二、蔡政弘所述，被
    告作呼氣酒精濃度測試時，酒精濃度雖已達每公升０．三六毫克，而有違反道路
    交通安全規則之規定，然尚未足堪認定已達不能安全駕駛之境。
  (二)再者，本件車禍發生於閃光號誌交岔路口，有道路交通事故調查報告表可據，被
    告乙○○所駕駛之汽車與被告甲○○所騎乘之機車發生碰撞，二人顯均未注意車
    前狀況，致肇車禍，臺灣省臺北縣區車輛行車事故鑑定委員會亦認被告甲○○酒
    後超過規定標準駕駛重機車，行經閃光紅燈路口，支線道車未讓幹道車先行為肇
    事主因，被告乙○○駕駛自小客車，行經閃光黃燈路口，未注意車前狀況為肇事
    次因。有該會九十年九月十日北鑑字第九○一九二四號函所附鑑定意見可稽，是
    被告二人對本次車禍之發生均顯與有過失，未得全然歸咎被告甲○○，因之，以
    右開車禍之發生而反推被告甲○○已酒後不能安全駕駛，亦嫌失事理之平。此外
    ，復查無其他積極證據，足以證明被告甲○○有何酒後不能安全駕駛之犯行，其
    此部分犯罪尚屬不能證明，衡諸首開法條及判例要旨，自應依法諭知無罪之判決
    。
貳、被告乙○○被訴過失傷害公訴不受理部分：
一、公訴意旨如前壹、一所述。
二、按告訴乃論之罪，告訴人於第一審辯論終結前得撤回其告訴，又告訴經撤回者，
    應諭知不受理之判決，刑事訴訟法第二百三十八條第一項、第三百零三條第三款
    定有明文。
三、本件告訴人甲○○告訴被告乙○○過失傷害案件，起訴書認被告乙○○係觸犯刑
    法第二百八十四條第一項前段之罪嫌，依同法第二百八十七條前段之規定，須告
    訴乃論。
四、茲據告訴人甲○○於本院審理時當庭撤回其告訴（見本院九十一年三月八日審判
    筆錄），揆諸首開說明，此部份為不受理判決之諭知。
據上論斷，應依刑事訴訟法第三百零一條第一項、第三百零三條第三款，判決如主文
。
本案經檢察官謝岳龍到庭執行職務。
中      華      民      國      九十一  年      三      月    十五    日
                                  臺灣板橋地方法院刑事第六庭
                                          審判長法  官  張谷輔
                                                法  官  徐蘭萍
                                                法  官  陳明偉
右正本證明與原本無異。
如不服本判決，應於判決送達後十日內，向本院提出上訴狀。
                                                書記官  呂妍旻
中      華      民      國      九十一  年      三      月    十五    日
